【裁判字號】    97,抗,1624
【裁判日期】    971028
【裁判案由】    假扣押
【裁判全文】
臺灣高等法院民事裁定                  97年度抗字第1624號
抗  告  人  乙○○
上列抗告人因與相對人甲○○間假扣押事件，對於中華民國97年
8月26日臺灣臺北地方法院97年度裁全字第7230 號所為裁定提起
抗告，本院裁定如下：
    主      文
抗告駁回。
抗告費用由抗告人負擔。
    理      由
一、本件抗告人於原法院以其與相對人間有債權債務關係存在，
    且相對人有脫產之可能，聲請准對相對人之財產為假扣押。
    原法院以抗告人所提不動產買賣契約書，僅能釋明其所主張
    本案之請求，就相對人有脫產或有日後不能強制執行或甚難
    執行之假扣押原因，則未提出證據以為釋明，難認符合聲請
    假扣押之要件，裁定駁回其假扣押之聲請。
二、抗告意旨略以：伊於民國97年7月19 日向相對人購買坐落臺
    北市○○區○○街52號2 樓房屋及其基地，惟簽訂不動產買
    賣契約後發現上開房屋有滲漏水之重大瑕疵，詎相對人延不
    處理，伊乃依上開買賣契約第九條第(一)項約定，請求相對人
    給付新台幣20萬元，而相對人亦已發函解除契約，隨時有將
    上開房屋售予第三人之可能，確有日後不能強制執行或甚難
    執行之虞，原裁定駁回伊假扣押之聲請顯有不當，求予廢棄
    等語。
三、按債權人就金錢請求或得易為金錢請求之請求，日後有不能
    強制執行或甚難執行之虞，欲保全強制執行者，得聲請假扣
    押，民事訴訟法第522條第1項、第523條第1項定有明文。請
    求及假扣押之原因，應釋明之。前項釋明如有不足，而債權
    人陳明願供擔保或法院認為適當者，法院得定相當之擔保，
    命供擔保後為假扣押，民事訴訟法第526 條第1、2項亦定有
    明文。而假扣押制度係為保全強制執行而設，故凡假扣押之
    聲請，必須有將來不能執行或執行困難之虞，始得為之。所
    謂不能強制執行，如債務人浪費財產，增加負擔，或就其財
    產為不利益之處分，將成為無資力之情形等是；所謂恐難執
    行，如債務人將移住遠方或逃匿是也 (最高法院19年抗字第
    232號判例意旨參照)。而債權人就假扣押之原因，依法有釋
    明之義務，亦即須提出可使法院信其主張為真實之證據，必
    待釋明有所不足，而債權人陳明願供擔保或法院認為適當者
    ，法院始得定相當之擔保，命供擔保後為假扣押。倘債權人
    未為任何釋明，縱其陳明願供擔保，仍不得認該擔保已補釋
    明之完全欠缺，其假扣押之聲請自不應准許。
四、經查，抗告人聲請本件假扣押，固提出不動產買賣契約書及
    房屋瑕疵之照片，惟此僅得釋明其所主張之本案請求；然就
    假扣押之原因即日後有不能或甚難強制執行之虞一節，相對
    人僅稱近聞相對人有隱匿財產之情事，且相對人並已發函解
    除契約，隨時有將上開房屋出售予第三人之可能等語，並未
    就相對人有隱匿財產之情事，提出可供法院得隨時進行調查
    之證據，或就本件有何日後不能或甚難執行之虞之情事，提
    出可供法院即時調查之證據，揆諸上揭說明，即與聲請假扣
    押之要件不合，其聲請假扣押自不應准許。原法院裁定駁回
    抗告人之聲請，並無違誤。抗告人執前詞指摘原裁定不當，
    求予廢棄，為無理由，應予駁回。
五、據上論結，本件抗告為無理由，爰裁定如主文。
中    華    民    國    97    年    10    月    28    日
                    民事第三庭
                        審判長 法  官 林敬修
                               法  官 吳青蓉
                               法  官 張靜女
正本係照原本作成。
不得抗告。
中    華    民    國    97    年    10    月    29    日
                               書記官 廖麗蓮


司法院資訊處製作；財團法人民間司法改革基金會備份。
